# 关于实质控制人

提问人：shenhf0705 时间：2016-04-07 20:45:38
陈老师您好! 现在遇到一个问题，在审计报告披露的时候，需要披露实际控制人。现在碰到的案例是:公司最大股东其持股比例为65%，其父亲持股7%，并在另一个法人股东中，最大股东及妻也持有部分股份。那披露时，就批最大股东作为实际控制人（持股比例直接+间接），还是这三人都作为实质控制人(披露各自持股的比列），还是夫妻二人作为实际控制人？

回答人：chenyiwei
因为最大股东的持股已有 65 ％，一般理解具备单独控制被审计单位的能力。在此情况下，如果这三人之间没有签订一致行动协议的（虽然是同一家族的成员，但其经济利益仍可能是互相独立的），则还是披露实际控制人为该最大股东一人。另外，此问题应与券商、律师协商一致。